【裁判字號】    95,訴,641
【裁判日期】    951023
【裁判案由】    毒品危害防制條例
【裁判全文】
臺灣士林地方法院刑事判決               95年度訴字第641號
公  訴  人  臺灣士林地方法院檢察署檢察官
被      告  甲○○
                    （
上列被告因毒品危害防制條例案件，經檢察官提起公訴（95年度
毒偵緝字第56號、95毒偵字第965 號），及併案審理（95毒偵字
第776 號）本院判決如下：
    主  文
甲○○連續施用第二級毒品，處有期徒刑陸月，扣案安非他命殘
渣袋壹個中之安非他命沒收銷毀之，又連續施用第一級毒品，處
有期徒刑捌月，扣案海洛因殘渣袋壹個中之海洛因沒收銷毀之，
應執行有期徒刑壹年，扣案海洛因殘渣袋壹個之海洛因、安非他
命殘渣袋壹個中之安非他命，均沒收銷毀之。
    事  實
一、甲○○前因施用第一級毒品海洛因及第二級毒品安非他命案
    件，經本院裁定送觀察、勒戒後，認無繼續施用毒品之傾向
    ，於民國92年11月26日由台灣士林地方法院檢察署檢察官以
    92 年 度毒偵緝字第104 號、92年度毒偵字第1037號為不起
    訴處分確定。詎猶不知悛悔，於前案觀察、勒戒執行完畢釋
    放後五年內，復基於施用第二級毒品安非他命之概括犯意，
    自94年4 月初某日起至至95年4 月7 日止，在臺北市○○區
    ○○街271 號2 樓居處，以將安非他命置於玻璃球內燒烤，
    吸食其產生煙霧之方式，連續施用第二級毒品安非他命多次
    。另基於施用第一級毒品海洛因之概括犯意，自於94年4 月
    初某日起至95年4 月7 日止，在臺北市○○區○○街271 號
    2 樓居處等地，以將注射針筒注射之方式，連續施用第一級
    毒品海洛因多次。嗣於（一）94年8 月17日晚上10時10分許
    ，在臺北市中山區○○○路與農安街口為警盤檢查獲，（二
     ）於95年4 月3 日12時17分許，為警在上址住處查獲，並
    扣 得非其所有但供施用第一級毒品之用之注射針筒二支，
    供施用第二級毒品所用之安非他命吸食器一組，及海洛因殘
    渣袋、安非他命殘渣袋各一個（其內殘留之海洛因、安非他
    命均微量無法磅秤）。（三）於95年4 月6 日晚上10時許，
    因另涉竊盜案件為警在上址住處查獲。
二、案經臺北市政府警察局中山分局報請台灣台北地方法院檢察
    署呈請臺灣高等法院檢察署令轉台灣士林地方法院檢察署暨
    及台北市政府警察局北投分局報請台灣士林地方法院檢察署
    檢察官偵查起訴及併案審理。
    理  由
一、程序方面：本件被告甲○○所犯係死刑、無期徒刑、最輕本
    刑為3 年以上有期徒刑以外之罪，其於準備程序中就被訴事
    實為有罪之陳述，經告知簡式審判程序之旨，並聽取公訴人
    、被告之意見後，本院合議庭依刑事訴訟法第273 條之1第1
    項規定，裁定由受命法官獨任進行簡式審判程序，合先敘明
    。
二、上開事實業據被告甲○○坦承不諱，且其為警查獲時採集之
    尿液檢體，送驗結果分別呈安非他命類陽性反應，及嗎啡陽
    性反應，有臺灣檢驗科技股份有限公司94年9 月2 日編號
    CH/2005/80857 號、95年4 月19日編號CH/2006/4 月19日編
    號CH/2006/40309 號濫用藥物尿液檢驗報告各在卷可參（毒
    偵緝字第六二頁，毒偵字第九六五號卷第五頁），並有被告
    供施用第一級毒品之用之注射針筒二支，供施用第二級毒品
    所用之安非他命吸食器一組，及安非他命殘渣袋、海洛因殘
    渣袋各一個扣案可佐，其中安非他命殘渣袋、海洛因殘渣袋
    經鑑驗確呈安非他命、嗎啡陽性反應等情，有毒品檢驗照片
    、初步鑑驗報告單等在卷可參（毒偵緝字第五六號卷第十八
    、十九、二二頁），足認被告自白有證據可佐，堪予採信，
    至於被告雖於95年4 月6 日晚上10時為警查獲，然並未遭羈
    押，因此被告自白於翌日即4 月7 日又施用毒品，尚不違情
    理，非不可採信。另被告前因施用第一級毒品海洛因及第二
    級毒品安非他命案件，經本院裁定送觀察、勒戒後，認無繼
    續施用毒品之傾向，於民國92年11月26日由台灣士林地方法
    院檢察署檢察官以92年度毒偵緝字第104 號、92年度毒偵字
    第1037號為不起訴處分確定等情，有全國刑案資料查註表，
    上開不起訴處分書在卷可參，足認被告於觀察勒戒執行完畢
    ，五年內再犯施用毒品之事實，事証明確，被告犯行洵堪認
    定。
三、核被告所為，係犯毒品危害防制條例第十條第一項、第二項
    之施用第一級、第二級毒品罪。被告因施用第一級毒品海洛
    因、第二級毒品安非他命，而分別持有之行為，已為其各自
    施用行為吸收，不另論罪。被告先後多次施用第一級、第二
    級毒品之行為，時間緊接，犯罪構成要件相同，顯係各基於
    概括犯意反覆為之，均為連續犯，應分別依法加重其刑。又
    被告所犯上開二罪，行為互殊，罪名有異，應分論併罰。另
    檢察官固僅起訴被告於94年8 月18日為警採尿回溯96小時內
    之某時至及於95年3 月28、29日某時起至95年4 月7 日為警
    採尿回溯96小時，施用第二級毒品安非他命，於95年3 月28
    、29日某時起至95年4 月7 日為警採尿回溯120 小時內之某
    時止，施用第1 級毒品海洛因等情，惟如事實攔所載，被告
    施用期間尚有逾越起訴部分，此部份與起訴部分有連續犯之
    裁判上一罪關係，為起訴效力所及，本院自得併予審究。另
    刑法於九十五年七月一日修正生效，刪除連續犯之規定，且
    第五十一條第五款有關定應執行刑，將最高有期徒刑二十年
    修正為三十年，比較新舊法，自以連續犯之一刑罰，及最高
    刑度二十年為有利被告，依刑法第二條第一項前段規定，自
    應適用修正前行為時法，合與敘明。爰審酌被告犯罪之動機
    、目的、手段，吸食毒品乃自殘行為，暨被告施用時間、犯
    罪所生之損害，及犯罪坦承態度等一切情狀，分別量處如主
    文所示之刑，並定應執行刑。另海洛因殘渣袋、安非他命殘
    渣袋各一個內殘留之毒品海洛因、安非他命，應依毒品危害
    防制條例第十八條第一項前段宣告沒收銷毀之。至於扣案注
    射針筒二支，安非他命吸食器一組，海洛因殘渣袋、安非他
    命殘渣袋各一個（不含殘留之毒品部分），被告坦承分別供
    施用第一、二級毒品所用，惟否認為其所有，且無證據足認
    係其所有，又非違禁物，爰不予宣告沒收。
據上論斷，應依刑事訴訟法第二百七十三條之一第一項，第二百
九十九條第一項前段、毒品危害防制條例第十條第一項、第二項
，第十八條第一項前段，刑法第十一條前段，刑法第二條第一項
前段，修正前刑法第五十六條，第五十一條第五款，判決如主文
。
本案經檢察官黃德松到庭執行職務
中    華    民    國    95    年    10    月    23    日
                  刑事第五庭法  官  周政達
以上正本證明與原本無異。
如不服本判決，應於判決送達後10日內，向本院提出上訴狀。
                            書記官  陳佳伶
中    華    民    國    95    年    10    月    23    日
附錄本案所犯法條全文
毒品危害防制條例第10條
施用第一級毒品者，處 6 月以上 5 年以下有期徒刑。
施用第二級毒品者，處 3 年以下有期徒刑。


司法院資訊處製作；財團法人民間司法改革基金會備份。
